臺灣高等法院高雄分院刑事判決　　　　 96年度上訴字第665號
上　訴　人
即　被　告　甲○○
　　　　　　　　　　（現另案於臺灣高雄第二監獄執行中）
指定辯護人　李淑妃　律師
上列上訴人因強盜等案件，不服臺灣高雄地方法院95年度訴字第
1867號中華民國96年2 月14日第一審判決（起訴案號：臺灣高雄
地方法院檢察署95年度偵字第11594 號），提起上訴，本院判決
如下：
    主  文
原判決撤銷。
甲○○共同連續竊盜，累犯，處有期徒刑肆月；又竊盜，因防護
贓物、脫免逮捕，而攜帶兇器當場施以強暴、脅迫，累犯，處有
期徒刑柒年捌月；又傷害人之身體，累犯，處有期徒刑月；應
執行有期徒刑捌年。
    事  實
一、甲○○前因違反毒品危害防制條例及竊盜案件，分別經臺灣
    高雄地方法院於民國94年4 月29日，以94年度簡字第1881號
    ，於94年5 月30日，以94年度簡字第2736號各判處有期徒刑
    4 月、拘役59日確定，接續執行，甫於95年1 月19日縮刑期
    滿執行完畢。詎其猶不知悛悔改過，基於意圖為自己不法所
    有之概括犯意聯絡，自95年4 月20日某時起，在高雄縣大寮
    鄉○○村○○路66號旁農地，或與真實姓名年籍不詳綽號「
    小紀」之成年男子，或獨自1 人，先後連續6 、7 次竊取李
    武吉所有，用以固定苦瓜藤之鐵管合計28支；嗣於95年4 月
    21日凌晨1 時許，復與「小紀」，在高雄縣大寮鄉捷運主機
    場旁，由甲○○提供其拾獲之鑰匙1 支（侵占他人遺失物部
    分，未據起訴），推由「小紀」徒手竊取王清海所有車號GR
    S-105 號光陽牌重機車（該機車係於95年4 月20日12時許，
    在高雄縣大寮鄉○○村○○街22巷5 號前，為不詳姓名者竊
    取後停放上址）；迨95年4 月23日上午10時30分許，由甲○
    ○自行騎乘上開贓車竊取最後3 支鐵管（約價值新臺幣【下
    同】700 元）得手正要載離現場時，為李武吉之子乙○○發
    現，並在距離上開農地200 公尺處，遭乙○○騎乘車牌號碼
    XPG-225 號機車所攔阻，甲○○為防護贓物及脫免逮捕，而
    當場持竊得之客觀上足對於人之生命、身體、安全造成威脅
    之鐵管，向乙○○揮去而當場施以強暴、脅迫之行為，致使
    乙○○不敵而心生畏懼，遂逃離現場跑回至高雄縣大寮鄉○
    ○村○○路66號其叔叔李明慶之住處求援，嗣乙○○離開上
    開李明慶之住處，並攜帶鐵管1 支，另行追至位於高雄縣大
    寮鄉○○村○○路10號之玉峰資源回收場門口攔阻甲○○，
    而與甲○○發生追逐，甲○○即另行基於普通傷害他人身體
    之犯意，持所竊得之鐵管毆打乙○○，致乙○○受有軀幹挫
    傷疑右鎖骨遠端骨折。
二、案經被害人乙○○訴由高雄縣政府警察局林園分局報請臺灣
    高雄地方法院檢察署檢察官偵查起訴。
    理  由
甲、程序方面：
一、按被告以外之人於審判外之言詞或書面陳述，除法律有規定
    者外，不得作為證據，刑事訴訟法第159 條第1 項定有明文
    。證人乙○○於警詢中所為之陳述，依首揭法條規定，原則
    上即無證據能力。此部份復為被告及其辯護人於原審準備程
    序中否認其證據能力（見原審卷第50頁），故無刑事訴訟法
    第159 條之5 同意作為證據之例外情形，是證人乙○○上開
    證述依法即無證據能力，合先敘明。
二、次按被告以外之人於偵查中向檢察官所為陳述，除顯有不可
    信之情況者外，得為證據，刑事訴訟法第159 條之1 第2 項
    定有明文。偵查中對被告以外之人（包括證人、鑑定人、告
    訴人、被害人及共同被告等）所為之偵查筆錄，或被告以外
    之人向檢察官所提之書面陳述，性質上均屬傳聞證據。惟現
    階段刑事訴訟法規定檢察官代表國家偵查犯罪、實施公訴，
    依法其有訊問被告、證人及鑑定人之權，證人、鑑定人且須
    具結，而實務運作時，檢察官偵查中向被告以外之人所取得
    之陳述，原則上均能遵守法律規定，不致違法取供，其可信
    度極高，職是，被告以外之人前於偵查中已具結而為證述，
    除反對該項供述得具有證據能力之一方，已釋明「顯有不可
    信之情況」之理由外，不宜以該證人未能於審判中接受他造
    之反對詰問為由，即遽指該證人於偵查中之陳述不具證據能
    力。本案證人乙○○於檢察官偵查中所為之陳述，被告及其
    辯護人未曾提及檢察官在偵查時有不法取供之情形，依上說
    明，其於偵查中之證言自具有證據能力。
三、高雄縣警察局林園分局扣押筆錄、扣押物品目錄表、高雄縣
    警察局車輛遺失證明單、高雄縣政府警察局刑成字第011885
    號車輛協尋電腦輸入單、車輛失竊資料個別查詢報表等，係
    被告以外之人於審判外所做之書面陳述，屬於傳聞證據。惟
    其本質上屬公務員本於職權所為，其正確性及可信性頗高，
    如有錯誤亦可請求更正，應屬159 條之4第1款由公務員職務
    上所製作之紀錄或證明文書，具有證據能力。
四、高雄醫學大學附設中和紀念醫院95年9 月25日高醫附秘字第
    0950003201號函及鑑定報告書1 份，係被告以外之人於審判
    外之書面陳述，依刑事訴訟法第159 條第1 項之規定，屬於
    傳聞證據，惟於立法理由明確說明，該條所謂「除法律有規
    定者」外，尚包括同法第159 條之1 至159 條之5 及第206
    條等規定。本件鑑定係經審判長、受命法官或檢察官選定或
    囑託機關、團體所為之鑑定，所鑑定之結果，鑑定人依刑事
    訴訟法第206 條所出具之鑑定報告，係刑事訴訟法第159 條
    第1 項所指例外規定，有證據能力。且被告對於該鑑定報告
    亦表示同意為證據，則依據刑事訴訟法第159 條之5 第1 項
    規定，自得為證據。
五、瑞生醫院診斷證明書，係被告以外之人於審判外所為之書面
    陳述，依刑事訴訟法159 條第1 項，屬傳聞證據。按此診斷
    證明書係告訴人因本件受有傷害後，至醫院就診治療，醫生
    為其治療所書具之診斷書，此診斷書所記載之內容，具有個
    案性質，應屬被告以外之人在審判外之陳述，係傳聞證據，
    又不符刑事訴訟法第159 條之4 第2 款所稱之特信性文書，
    原則上不具證據能力，惟經被告對於此文書於審判程序同意
    作為證據，則依刑事訴訟法第159 條之5 第1 項規定，該診
    斷證明書具有證據能力。
六、高雄縣政府警察局95年12月14日高縣林警偵字第0950018139
    號函及所附照片，係被告以外之人於審判外所為之書面陳述
    ，依刑事訴訟法159 條第1 項，屬傳聞證據，係依據所見聞
    所記載之書面報告，屬於個案性質，不具備例行性之要件，
    與刑事訴訟法第159 條之4 第1 款或第2 款之規定不符。惟
    經被告對於此文書於審判程序同意作為證據，則依刑事訴訟
    法第159 條之5 第1 項規定，該文書亦具有證據能力。
乙、實體方面：
一、訊據上訴人即被告甲○○固於原審時坦承確有提供鑰匙1 支
    予真實姓名年籍不詳綽號「小紀」之成年男子，並目睹「小
    紀」下手行竊系爭機車；並於上開時、地，或獨自1 人或與
    「小紀」共同為之，連續數次竊取李武吉所有之鐵管；嗣於
    95年4 月23日上午10時30分許，伊騎乘系爭機車再至同一地
    點拿取3 支鐵管時為乙○○發現；另於玉峰資源回收場門口
    與乙○○發生爭執等情，惟矢口否認有何竊取系爭機車、準
    強盜及傷害犯行，辯稱：系爭機車是「小紀」偷的；我最後
    1 次竊取李武吉所有之鐵管時，乙○○發現後即將摩托車擋
    在伊機車的前方，表示上開鐵管是他們家的，我便將鐵管放
    置在地上，並沒有施任何強暴、脅迫之行為；在玉峰資源回
    收場門口時，是乙○○先打伊的後背，我才還手的等語。
二、經查：
（一）上開犯罪事實，關於竊取李武吉所有鐵管之犯行，業據被
      告甲○○於原審時坦承不諱（見原審卷第13頁），核與證
      人乙○○於檢察官偵查中及原審審理時具結證述相符，並
      有贓物認領保管單、現場照片等附卷可稽，此部份被告之
      自白核與事實相符。
（二）被告雖否認其餘犯行，並以前揭情詞置辯，然查，按現行
      刑法關於正犯、從犯之區別，係以其主觀之犯意及客觀之
      犯行為標準，凡以自己犯罪之意思而參與犯罪，無論其所
      參與者是否係犯罪構成要件之行為，皆為正犯，其以幫助
      他人犯罪之意思而參與犯罪，其所參與者，苟係犯罪構成
      要件之行為，亦為正犯，必以幫助他人犯罪之意思而參與
      犯罪，其所參與者又為犯罪構成要件以外之行為，始為從
      犯。故共同實施犯罪行為之人，在合同意思範圍以內，各
      自分擔犯罪行為之一部，相互利用他人之行為，以達其犯
      罪之目的者，即應對於全部所發生之結果，共同負責。且
      共同正犯之意思聯絡，原不以數人間直接發生者為限，即
      有間接之聯絡者，亦包括在內，而意思聯絡並不限於事前
      有所謀議，及僅行為當時有共同犯意之聯絡者，亦屬之，
      且其表示之方法，亦不以明示通謀為必要，即相互間有默
      示之合致，亦無不可。本件被告非但提供鑰匙1 支予綽號
      「小紀」之成年男子用以開啟系爭機車，並在場目睹行竊
      過程，復共同騎乘上開贓車，嗣被告亦得獨自使用該機車
      載運自李武吉農地上竊取之鐵管等情，業據被告於原審供
      陳不諱（見原審卷第13頁），其主觀上難謂非與「小紀」
      具有同一目的默示合意之意思聯絡，客觀上亦不無以彼此
      之行為作為自己行為一部之行為分擔，故被告是否為實際
      下手實行竊取財物構成要件行為之人，揆諸上開說明，尚
      與共同正犯之成立不生影響。
（三）證人乙○○於原審審理時結證稱：「我看到被告時，他正
      要將第3 支鐵管放在車上準備要離開，當時我們2 人的距
      離大約70公尺，我看到被告要離開，所以我就騎摩托車要
      去追被告，後來在離開我們田地約200 公尺處我有追到被
      告，我問被告為何要偷鐵管，我一問完，被告就馬上拿起
      腳踏板上的鐵管要打我，我怕被打，就趕快跑回去文化路
      66號找我叔叔李明慶。」、「被告有拿鐵管作勢要打我，
      沒有打到，但被告有拿鐵管向我的方向揮。」等語（見原
      審卷第161 頁、第163 頁），此部分證述核與證人乙○○
      於檢察官偵查中之證述相符（見95年度偵字第11594 號卷
      第30頁），倘告訴人確有誣賴被告之意，則其既已提出驗
      傷診斷書，何以不供陳其係於案發現場遭被告毆打所致？
      尚且，證人乙○○復於原審審理時明確供陳伊與李武慶逮
      到被告後，因為情緒激動，所以有打被告等語（見原審卷
      第161 頁），足認證人乙○○對於案發經過，並無虛偽隱
      匿情事，亦未掩飾其曾與被告發生爭執乙節，其證詞尚非
      虛妄，堪以採信。參以，被告復供陳伊曾攜帶系爭3 支鐵
      管尾隨乙○○至其叔叔家，並詢問乙○○該鐵管是否是渠
      的，後來乙○○回去拿鐵的支撐架，作勢要打伊，伊就騎
      著機車走了，也將當時所帶去的鐵管帶走了等語（見原審
      卷第49頁）。顯見，被告對於最後由其所竊取之鐵管3 支
      ，自始即未曾喪失持有之狀態，嗣並將系爭鐵管載至玉峰
      資源回收場擬賣與證人即玉峰資源回收場之負責人吳李美
      月等情，業據證人吳李美月於原審審理時證述明確（見原
      審卷第113 頁）；而被告若確實於乙○○攔阻其去路之際
      ，即將系爭鐵管置於地上，則乙○○何須逃至李明慶家尋
      求奧援？倘被告真有將鐵管歸還乙○○之意，則既已攜帶
      上開鐵管尾隨乙○○前往李明慶家時，見乙○○持鐵支撐
      架作勢要打伊時，何以不將鐵管棄之於該地即可，又何須
      將之載往玉峰資源回收場販售？被告所辯實與情理有違，
      委無足採。是被告確有於證人乙○○追躡至離案發現場20
      0 公尺處，為防護贓物、脫免逮捕而持竊取之鐵管，對於
      乙○○實施強暴、脅迫行為，洵堪認定。
（四）被告在玉峰資源回收場門口與乙○○發生爭執，被告並持
      鐵管將乙○○打傷等情，業據被告於原審坦承不諱，核與
      證人乙○○證述相符，並有診斷證明書1 份附於警訊卷第
      26頁可稽，被告雖辯稱係乙○○先出手等語，惟按正當防
      衛必須對於現在不法之侵害始得為之，侵害業已過去，或
      無從分別何方為不法侵害之互毆行為，均不得主張防衛權
      ，而衡之一般社會經驗法則，互毆係屬多數動作構成單純
      一罪而互為攻擊之傷害行為，縱令一方先行出手，而還擊
      之一方在客觀上苟非單純對於現在不法之侵害為必要排除
      之反擊行為，因其本即有傷害之犯意存在，則對其互為攻
      擊之還手反擊行為，自無主張防衛權之餘地（最高法院92
      年度臺上字第3039號判決意旨參照）。本件被告既不否認
      確曾與被害人乙○○發生爭執，並持用鐵管毆打其頭部等
      情（見原審卷第176 頁），此部分復與證人乙○○於原審
      所述與被告在玉峰資源回收場門口有彼此追逐，因擔心不
      敵，所以才聯絡身材魁武之叔叔李武慶前來支援等語（見
      原審卷第168 頁），是被告既與被害人相互追逐，客觀上
      顯難認為係被害人持續對於被告所為之不法侵害，故縱如
      被告所辯係由被害人先行出手乙節為真，被告持鐵管毆打
      被害人成傷之部分，自非為排除現時不法侵害之必要，其
      對於傷害被害人之犯行既有所認知與意欲，被害人並因此
      受有軀幹挫傷之傷害，實已該當刑法傷害罪之構成要件。
（五）此外，復有瑞生醫院95年4 月23日診斷證明書、高雄縣政
      府林園分局扣押物品目錄表、高雄縣政府警察局車牌失竊
      證明單、尋獲電腦輸入單、車輛竊盜、車牌失竊資料個別
      查詢報表各1 份在卷可佐。
（六）綜上所述，足見被告所辯，顯係卸責之詞，不足採信。本
      案事證明確，被告上開連續竊盜、加重準強盜、傷害等犯
      行，均堪認定。
三、按刑法業經總統於94年2 月2 日，以華總一義字第09400014
    901 號令修正公布，並自95年7 月1 日施行（下稱修正後刑
    法）。又行為後法律有變更者，適用行為時之法律。但行為
    後之法律有利於行為人者，適用最有利於行為人之法律，修
    正後刑法第2 條第1 項定有明文；而所謂「法律變更」與法
    律修正之概念有別，係指因法律修正而「刑罰」有實質之更
    異而言（如修正後新舊法法定本刑輕重變更），始有依上開
    規定為準據法而比較適用新法或舊法之問題。如新舊法處罰
    之輕重仍然相同，並無有利或不利之情形，即無適用上開規
    定為比較之餘地，自應依一般法律適用之原則，適用現行、
    有效之裁判時法論處（最高法院95年度臺上字第6909號判決
    意旨參照）。次按，新舊刑法關於刑之規定，雖同採從輕主
    義，係適用最有利於行為人之法律，既曰法律，自較刑之範
    圍為廣，比較時應就罪刑有關之共犯、未遂犯、連續犯、牽
    連犯、結合犯以及累犯加重、自首減輕、暨其他法定加減原
    因、與加減例等一切情形，綜其全部之結果，而為比較，再
    適用有利於行為人之法律處斷，最高法院24年上字第4634號
    判例著有明文。經查：
（一）修正後刑法第320 條第1 項之普通竊盜罪及第277 條第1
      項之傷害罪，其法定刑中罰金之部分，分別修正為「新臺
      幣1萬5千元以下罰金」、「新臺幣3 萬元以下罰金」，與
      修正前依罰金罰鍰提高標準條例第1 條前段及現行法規所
      定貨幣單位折算新臺幣條例第2 條之規定，提高10倍並折
      算為新臺幣後，亦分別為「新臺幣1 萬5 千元以下罰金」
      、「新臺幣3 萬元以下罰金」，其法定刑之上限修正前後
      固無差異，然其最低罰金法定刑度，依修正前刑法第33條
      第5 款規定「罰金：1 元以上。」，依80年5 月6 日修正
      前罰金罰鍰提高標準條例第3 條之規定，由司法院、行政
      院會銜於72年7 月27日發布，自72年8 月1 日施行，提高
      刑法所定罰金數額10倍，並依現行法規所定貨幣單位折算
      新臺幣條例第2 條之規定：「現行法規所定金額之貨幣單
      位為圓、銀元或元者，以新臺幣元之3 倍折算之。」，經
      折算為新臺幣後，則罰金刑之最輕刑度為新臺幣30元以上
      ；修正後刑法第33條第5 款規定「罰金：新臺幣1 千元以
      上，以百元計算之。」，故經比較新舊法結果，應適用行
      為時法即舊法較有利於被告（最高法院95年度臺上字第
      6958號判決意旨參照）。
（二）關於連續犯之適用，因被告行為後新法業已刪除連續犯之
      規定，此刪除雖非犯罪構成要件之變更，但顯已影響行為
      人刑罰之法律效果，自屬法律有變更，經比較新舊法結果
      ，修正後刑法尚無有利於被告，依修正後刑法第2 條第1
      項前段之規定，應適用被告行為時之法律，即修正前刑法
      第56條之規定，論以連續犯（最高法院95年5 月23日95年
      第8 次刑事庭會議決議參照）。
（三）關於數罪併罰定應執行之刑部分，修正前刑法第51條規定
      ：「數罪併罰，分別宣告其罪之刑，依左列各款定其應執
      行者：」其中第5 款規定：「宣告多數有期徒刑者，於各
      刑中之最長期以上，各刑合併之刑期以下，定其刑期。但
      不得逾20 年 。」；修正後刑法第51條第5 款規定：「宣
      告多數有期徒刑者，於各刑中之最長期以上，各刑合併之
      刑期以下，定其刑期。但不得逾30年。」，然本件定執行
      刑結果，並未逾有期徒刑20年，對被告而言，並無有利或
      不利之情形，故無庸比較新舊法，逕依修正後刑法第51條
      第5 款規定，定其應執行之刑。
（四）修正前刑法第28條規定：「2 人以上共同實施犯罪之行為
      者，皆為正犯」，修正後則規定為「2 人以上共同實行犯
      罪之行為者，皆為正犯」，依修法意旨乃為強調個人責任
      ，及犯罪係處罰行為，而非處罰行為人之思想或惡性即重
      視客觀之犯罪行為，故有修正共同正犯之參與類型，確定
      在「實行」概念下之共同參與行為，始成立共同正犯，以
      別於舊法時代將「實施」二字涵蓋陰謀、預備、著手、實
      行之概念在內；本件被告與綽號「小紀」之成年男子既係
      基於犯意聯絡，共同實行竊盜之犯行，其所為無論依新舊
      法之定義，均合於共同正犯之規定，並無有利或不利之影
      響，依首揭說明，自無適用修正後刑法第2 條第1 項之規
      定，而為比較新舊法適用之必要（最高法院95年度臺上字
      第5669號判決意旨參照）
（五）被告不論依修正前之刑法第47條，或修正後之刑法第47條
      第1 項之規定，其所為均合於累犯之規定，並無有利或不
      利之影響，自無適用修正後刑法第2 條第1 項之規定，而
      為比較新舊法適用之必要（最高法院95年度臺上字第5599
      號判決意旨參照），逕各依修正後刑法第47條第1 項規定
      ，加重其刑。
（六）綜上所述，揆諸首揭法律條文及判例意旨，綜合比較結果
      ，以適用修正前之法律對被告較為有利。
四、復按，刑法第329 條所謂當場，固不以實施竊盜或搶奪者尚
    未離去現場為限，即已離盜所而尚在他人跟蹤追躡中者，仍
    不失為當場（最高法院28年上字第1984號判例可資參照）。
    查本件被告甲○○雖於距離竊取鐵管之田地200 公尺處，始
    為被害人乙○○騎乘機車上前攔阻，然被害人於發現被告行
    竊之際，隨即前往查看，實與判例所示之跟蹤追躡中無異，
    自符合當場之定義。再按，刑法第330 條之強盜罪，不僅指
    自始犯同法第328 條之強盜罪而言，即同法第329 條之準強
    盜罪，亦包括之，故犯準強盜罪而有該法第321 條第1 項各
    款情形之一，自應依第330 條規定論處。又所謂犯準強盜罪
    而有同法第321 條第1 項第3 款之情形，不論行為人於竊盜
    之初即持有兇器，或於施強暴脅迫行為時始臨時起意持有兇
    器，其對生命、身體、安全之構成威脅並無二致，且刑法第
    330 條第1 項之規定，於攜帶兇器之情形，即指於強盜過程
    中攜帶兇器而言；而準強盜罪之罪質所以由竊盜轉為強盜，
    即因為脫免逮捕或防護贓物而施以強暴、脅迫，其強盜罪質
    已顯現於其強暴、脅迫行為之危害性，故行為人於犯準強盜
    罪之施強暴、脅迫過程中持有兇器，該強暴、脅迫所生危害
    即應予加重，於此情形，依刑法第330 條第1 項規定論以加
    重準強盜罪，自與該條項之加重意旨相符；又竊盜或搶奪，
    因防護贓物、脫免逮捕或湮滅罪證，而當場施以強暴、脅迫
    者，即以強盜論，不以所施強暴、脅迫手段，達於至使他人
    不能抗拒之程度為成立準強盜罪之要件，此與刑法第328 條
    第1 項之普通強盜罪之構成要件不同（最高法院95年度臺上
    字第4335號、92年度臺上字第4760號判決意旨均足資參照）
    。本件被告於最後一次之竊取鐵管3 支之犯行，並未攜帶兇
    器為之，然被告於被害人出面攔阻之際，為防護贓物、脫免
    逮捕，而持竊取所得客觀上足對於人之生命、身體、安全造
    成威脅，可資為兇器之鐵管，向被害人揮去，雖未擊中被害
    人，惟已足使手無寸鐵之被害人心生畏懼，因此逃離案發現
    場向外求援，業據證人乙○○於原審證述明確（見原審卷第
    163 頁、第168 頁），而刑法第329 條法條中所指之強暴、
    脅迫，復不以至使不能抗拒為必要，揆諸上開判決意旨，被
    告所為自與犯準強盜罪而有刑法第321 條第1 項第3 款之情
    形相符。是核被告所為，各係犯修正前刑法第320 條第1 項
    之普通竊盜罪、刑法第329 條之準強盜罪，並有刑法第321
    條第1 項第3 款攜帶兇器之情形，應依同法第330 條第1 項
    之加重強盜罪論處、修正前刑法第277 條第1 項之普通傷害
    罪。公訴意旨既認被告於實施強暴、脅迫之際，係持鐵管為
    之，而系爭鐵管為金屬製品、質地堅硬，客觀上自足以對於
    人身安全構成威脅而為兇器，是其適用法條，容有未洽，惟
    二者基本社會事實同一，爰變更起訴法條。被告與真實姓名
    年籍不詳，綽號為「小紀」之成年人，就竊取系爭機車及鐵
    管之犯行，有犯意聯絡與行為分擔，為共同正犯。被告先後
    多次竊盜之犯行，時間緊接，方法相同，所犯構成要件相同
    之罪名，顯係基於概括犯意反覆為之，為連續犯，應依修正
    前刑法第56條之規定以一罪論，並加重其刑。被告所犯傷害
    罪部分，公訴人雖未於起訴法條內加以論列刑法第277 條第
    1 項，然於犯罪事實欄已加以記載，故該部分已經公訴人起
    訴，僅漏引法條而已甚明，本院自得一併審判，併此敘明。
    又被告所犯上開三罪，犯意各別、罪名有異，應予分論併罰
    。再被告前因違反毒品危害防制條例及竊盜案件，分別經原
    審法院於94年4 月29日，以94年度簡字第1881號，於94年5
    月30日，以94年度簡字第2736號各判處有期徒刑4 月、拘役
    59日確定，接續執行，甫於95年1 月19日縮刑期滿執行完畢
    ，有臺灣高等法院被告前案紀錄表、本院被告院內索引卡紀
    錄表報表、臺灣高雄地方法院檢察署刑案資料查註紀錄表附
    卷可稽，其受有期徒刑之執行完畢後，5 年內故意再犯本件
    有期徒刑以上之3 罪，均依修正後刑法第47條第1 項之規定
    加重其刑，是被告上開竊盜之犯行，有2 種以上刑之加重，
    復應依刑法第70條之規定遞加之。
五、原判決以被告甲○○罪證明確，因予論罪科刑，固非無見；
    惟查：（一）被告所犯竊盜罪部分，因成立連續犯，且為累
    犯，有2 種同時加重之事由，依照刑法第33條第3 款規定，
    有期徒刑為2 月以上5 年以下，故原審判處被告該部分有期
    徒刑之刑度，有2 種刑之加重事由，依刑法第70條之規定遞
    加之，有期徒刑2 月遞加結果，其最輕刑度應為有期徒刑4
    月，原判決竟判處有期徒刑3 月，顯有主文與理由矛盾之違
    誤。（二）原判決對於被告所犯傷害罪，公訴人於起訴書之
    所犯法條並未論列，為何得加以審判，亦漏未敘明，尚有未
    洽。（三）被告所犯3 罪定應執行刑結果並未逾有期徒刑20
    年，對被告而言，並無有利或不利之情形，故無庸比較新舊
    法，逕依修正後刑法第51條第5 款規定定其應執行之刑，原
    審認依刑法第2 條第1 項前段比較新舊法結果，以修正前刑
    法第51條第5 款對被告有利，亦有未當。（四）刑法第320
    條第1 項、第277 條第1 項之法定刑均有罰金之規定，故均
    有罰金罰鍰提高標準條例第1 條前段之適用，原判決於據上
    論結欄漏未引用罰金罰鍰提高標準條例第1 條前段，尚有未
    洽。被告上訴意旨，均否認犯罪，指摘原判決不當，雖無足
    取，然原判決既有上開可議之處，自屬無可維持，應由本院
    將原判決予以撤銷改判。爰審酌被告正值青壯年，不思以正
    當途徑掙取金錢，圖以不勞而獲之方式獲取財物；又於行竊
    之後，為防護贓物、脫免逮捕，竟持所竊鐵管對於被害人施
    以強暴、脅迫之行為，對於被害人之人身安全具有重大威脅
    ，犯罪動機及目的均非良善；復動輒出手傷人，足見法治觀
    念實屬淡薄，犯後猶否認大部分犯行，難認已有悔悟之意，
    自應予以嚴懲，並斟酌被告坦承部分犯行，所竊財物價值非
    鉅，且俱以歸還被害人，此部分犯罪所生之損害，堪認輕微
    ，又被告與被害人互毆之際，亦遭被害人打傷然未提出告訴
    等一切情狀，分別量處如主文第二項所示之刑，並定其應執
    行刑。末查，被告用以竊取系爭機車之鑰匙1 支，乃被告拾
    獲而得，業據被告供陳無訛（見警卷第3 頁）；另被告用以
    毆打被害人之鐵管，乃被告行竊所得，均非被告所有，爰均
    不予以宣告沒收。
六、本件雖係被告上訴之案件，然原審對於被告所犯連續竊盜罪
    部分，因有2 種之加重事由，所判處之刑度卻疏未依法加重
    2 次，其適用法條不當，依刑事訴訟法第370 條但書規定，
    本院自得諭知較重於原審判決之刑，核此敘明。
據上論斷，應依刑事訴訟法第369 條第1 項前段、第364 條、第
299 條第1 項前段、第300 條、第370 條但書，刑法第2 條第1
項前段、第28條、第330 條第1 項、第47條第1 項、第51條第5
款、第70條、修正前刑法第56條、第320 條第1 項、第277 條第
1 項，罰金罰鍰提高標準條例第1 條前段，判決如主文。
本案經檢察官陳建年到庭執行職務。
中　　華　　民　　國　　96　　年　　5 　　月　　21　　日
                  刑事第二庭  審判長法  官  林正雄
                                    法  官  陳啟造
                                    法  官  黃壽燕
以上正本證明與原本無異。
竊盜罪、傷害罪部分不得上訴。
其餘加重準強盜罪部分，如不服本判決應於收受本判決後10日內
向本院提出上訴書狀，其未敘述上訴理由者，並得於提起上訴後
10日內向本院補提理由書狀（均須按他造當事人之人數附繕本）
「切勿逕送上級法院」。
中　　華　　民　　國　　96　　年　　5 　　月　　21　　日
                                    書記官  梁雅華
附錄本判決論罪科刑法條：
中華民國刑法第320條第1項：
  意圖為自己或第三人不法之所有，而竊取他人之動產者，為竊
  盜罪，處5 年以下有期徒刑、拘役或5 百元以下罰金。
中華民國刑法第321條：
犯竊盜罪而有左列情形之一者，處6 月以上、5 年以下有期徒刑
：
一  於夜間侵入住宅或有人居住之建築物、船艦或隱匿其內而犯
    之者。
二  毀越門扇、牆垣或其他安全設備而犯之者。
三  攜帶兇器而犯之者。
四  結夥3 人以上而犯之者。
五  乘火災、水災或其他災害之際而犯之者。
六  在車站或埠頭而犯之者。
前項之未遂犯罰之。
中華民國刑法第330條：
  犯強盜罪而有第321 條第1 項各款情形之一者，處7 年以上有
  期徒刑。
  前項之未遂犯罰之。
中華民國刑法第329條：
  竊盜或搶奪，因防護贓物、脫免逮捕或湮滅罪證，而當場施以
  強暴脅迫者，以強盜論。
中華民國刑法第277條第1項：
  傷害人之身體或健康者，處3 年以下有期徒刑、拘役或1 千元
  以下罰金。
